【裁判字號】    99,交聲,1181
【裁判日期】    991130
【裁判案由】    聲明異議
【裁判全文】
臺灣彰化地方法院交通事件裁定        99年度交聲字第1181號
移送機關    交通部公路總局臺中區監理所彰化監理站
受處分人    賴彥豪
上列異議人即受處分人因違反道路交通管理處罰條例案件，對於
交通部公路總局臺中區監理所彰化監理站民國99年10月8日所為
之處分（原處分案號：彰監四字第裁64—GF0000000號），聲明
異議，本院裁定如下：
    主  文
異議駁回。
    理  由
一、原處分意旨略以：異議人即受處分人於民國99年2月2日15時
    30分許，騎其所有之車牌號碼CFE－521號機車，行經台中市
    ○○路，因「不依規定駛入來車道」之違規事實，為台中市
    警察局第三分局員警依違反道路交通管理處罰條例第45條第
    3款之規定掣單舉發，並於同年10月8日以彰監四字第裁64－
    GF0000000號裁決書，裁處罰鍰新臺幣（下同）1200元，並
    記違規點數1點，於法並無不合等語。
二、聲明異議意旨略以：伊於99年2月17日以前已繳1筆1200元，
    爰依法聲明異議，請求撤銷原處分云云。
三、按汽車駕駛人，爭道行駛有不依規定駛入來車道者，處600
    元以上1800元以下罰鍰，並記違規點數1點，道路交通管理
    處罰條例第45條第3款、第63條第1項第1款分別定有明文。
四、經查：
    （一）本件異議人於99年2月2日15時30分許，騎其所有之車
          牌號碼CFE－521號機車，行經台中市○○路，因「不
          依規定駛入來車道」之違規事實，為台中市警察局第
          三分局員警依違反道路交通管理處罰條例第45條第3
          款之規定掣單舉發，並於同年10月8日以彰監四字第
          裁64－GF0000000號裁決書裁處等情，有上開舉發違
          反道路交通管理事件通知單及交通部公路總局臺中區
          監理所彰化監理站違反道路交通管理事件裁決書、送
          達證書各1紙附卷可稽。
    （二）異議人辯稱已繳納罰款1200元云云，但經查本件裁決
          並無有關之繳款記錄，有收據查詢報表、郵撥查詢報
          表各1件附卷可稽，異議人亦未提出有關之收據以供
          查核，又本件如在應到案日期即99年2月17日前繳納
          ，違規罰鍰應為最低之罰鍰600元，而非1200元，異
          議人上開所稱，應有誤認，不足採信，原處分機關依
          道路交通管理處罰條例第45條第3款、第63條第1項第
          1 款，裁處罰鍰1200元，並記違規點數1點，核無違
          誤，本件聲明異議人之異議為無理由，應予駁回。
據上論斷，應依道路交通管理處罰條例第87條第2 項，道路交通
案件處理辦法第19條之規定，裁定如主文。
中    華    民    國    99    年    11    月    30    日
                  交通法庭            法  官  余仕明
以上正本證明與原本無異。
如不服本裁定，應於裁定送達後五日內向本院提出抗告狀(須附
繕本 )。
中    華    民    國    99    年    11    月    30    日
                                      書記官  謝鈴玉

司法院資訊處製作；財團法人民間司法改革基金會備份。
